【裁判字號】    92,訴,428
【裁判日期】    920908
【裁判案由】    違反槍砲彈藥刀械管制條例等
【裁判全文】
臺灣新竹地方法院刑事判決                          九十二年度訴字第四二八號
    公  訴  人  臺灣新竹地方法院檢察署檢察官
    被      告  乙○○
    選任辯護人  楊隆源律師
    被      告  丁○○
    被      告  丙○○
    被      告  戊○○
右列被告等違反槍砲彈藥刀械管制條例等案件，經檢察官提起公訴（九十二年度偵字
第二二一六號），本院判決如左︰
    主  文
乙○○未經許可，持有可發射子彈具有殺傷力之改造玩具手槍，處有期徒刑壹年貳月
，併科罰金新臺幣柒萬元，罰金如易服勞役，以新臺幣玖佰元即銀元參佰元折算壹日
，扣案之仿ＢＥＲＥＴＴＡ廠半自動手槍製造之金屬玩具手槍壹枝（槍枝編號：00
00000000號）沒收；又共同意圖為自己不法之所有，以恐嚇使人將本人之物
交付，處有期徒刑拾月。應執行有期徒刑貳年，併科罰金新臺幣柒萬元，罰金如易服
勞役，以新臺幣玖佰元即銀元參佰元折算壹日，緩刑伍年，緩刑期內付保護管束。扣
案之仿ＢＥＲＥＴＴＡ廠半自動手槍製造之金屬玩具手槍壹枝（槍枝編號：0000
000000號）沒收。
戊○○共同意圖為自己不法之所有，以恐嚇使人將本人之物交付，處有期徒刑拾月。
緩刑肆年，緩刑期內付保護管束。
丁○○共同意圖為自己不法之所有，以恐嚇使人將本人之物交付，處有期徒刑拾月。
緩刑肆年，緩刑期內付保護管束。
丙○○共同意圖為自己不法之所有，以恐嚇使人將本人之物交付，處有期徒刑拾月。
緩刑肆年，緩刑期內付保護管束。
    事  實
一、乙○○於民國九十年八月間某日，在新竹市○○路與仁愛街口附近，收受不詳姓
    名年籍綽號「大胖泉」友人所交付一支具殺傷力之仿ＢＥＲＥＴＴＡ廠半自動手
    槍製造之金屬玩具手槍一枝（槍枝編號：0000000000號），並將之放
    置在其位於新竹市○○路六十五巷十六號六樓之一之住處，未經許可而無故持有
    上開槍枝，於九十二年四月二十三日晚上七時十分許，在位於前揭地點之住處遭
    警查獲，並扣押乙○○所有前揭具殺傷力之改造玩具手槍。
二、乙○○與庚○○係國中同學，乙○○見庚○○家中經濟良好，竟另行起意與丁○○、丙○○、戊○○及其他另二名不詳姓名之成年人基於意圖為自己不法所有之
    犯意聯絡，於九十二年四月一日上十時許，由乙○○以電話邀庚○○到新竹市○○路五五九之十八號「甲○○ＴＶＰＵＢ」相聚，庚○○於翌日（即同年四月二
    日）凌晨一時三十分許到達該店內，與乙○○、丁○○、戊○○及丙○○等人飲
    酒，飲酒時乙○○等佯裝在該地擲骰子賭博，乙○○並趁庚○○酒後微醉之際，
    以上廁所為藉口，請庚○○代為擲骰子，庚○○初不同意，但經不起乙○○之要
    求，庚○○即擲了二、三次，後來發現旁人似有喊價之情況，庚○○即亦以上廁
    所為名離開該地。同日晚上十一時十五分許，乙○○即到庚○○位於新竹市○○
    路二０三號住處門口，等候放學之庚○○，乙○○並將庚○○帶到新竹市○○街
    二一號「大茶壼餐飲店」，其後丁○○、丙○○及該二名不詳姓名之成年人亦到
    該店內，乙○○、丁○○、丙○○、戊○○及其他另二名不詳姓名之成年人明知
    庚○○並未積欠丁○○等人任何賭博，竟由二名姓名不詳之成年人，向庚○○表
    示，先前在「甲○○ＴＶＰＵＢ」庚○○與乙○○共同擔任莊家，共輸了約新台
    幣一百八十萬元，所以庚○○應支付九十萬元，要求庚○○簽發本票以清償該賭
    債，庚○○拒絕，並要求與其母電話聯繫，為乙○○等人拒絕，該二名不詳姓名
    之人並向庚○○恐嚇稱如果不簽就拖出去，其中一人並用腳使力踹踢庚○○之座
    椅，要求庚○○簽該本票，庚○○因曾看過乙○○把玩前述槍枝，且因乙○○等
    人均自稱係幫派份子，庚○○因而心生畏懼，即簽發號碼為ＣＨ七二八二七三號
    ，發票人為庚○○，發票日為九十二年四月二日，面額為九十萬元之本票一張交
    給乙○○等人，並由丁○○負責保管，其後乙○○等人即多次前往庚○○位於前
    揭地點旻諺之母己○○所開設之義大利餐廳內要求庚○○償還該債務，己○○不
勝其擾，向新竹市警察局報案，並依警方建議於同年四月二十三日下午三時許，
    邀乙○○等人到該餐廳內談判，經談判後以四十五萬元達成和解，並約定由己○○於當天交付十五萬元，並同時簽發面額各十五萬元之本票二紙交給乙○○等人
    ，並均由丁○○保管，同時收回庚○○所簽發之前揭本票，同日下午四時三十分
    ，在該餐廳內遭警查獲。
三、案經新竹市警察局報請臺灣新竹地方法院檢察署檢察官偵查起訴。
    理  由
一、就被告乙○○未經許可，無故持有具殺傷力之改造槍枝部分：
（一）、訊據被告乙○○對於上開時、地持有可發射子彈具有殺傷力之改造玩具手槍
        之事實均坦承不諱。
（二）、復有且被告乙○○所持有仿ＢＥＲＥＴＴＡ廠半自動手槍製造之金屬玩具手
        槍一枝（槍枝編號：0000000000號）扣案可參，且該扣案之改造
        玩具手槍經送內政部警政署刑事警察局鑑驗，結果認係「由仿ＢＥＲＥＴＡ
        廠半自動手槍製造之金屬玩具手槍，換裝土造金屬槍管改造而成之改造手槍
        ，機械性能良好，可擊發適用子彈，認具殺傷力」，有該局九十二年六月十
        六日刑鑑字第０九二００七五四一四號鑑驗通知書在卷可按（偵查卷第九十
        五頁）。
    事證明確，被告乙○○此部分之犯行應堪認定。
二、至被告乙○○、丁○○、戊○○、丙○○雖坦承於前揭時地，有與被害人庚○○
    賭博，被害人欠下九十萬元賭債、其後並要求被害人簽下九十萬元本票及索取該
    九十萬元本票之事實，但否認有前揭恐嚇取財之犯行，被告戊○○並辯稱被害人
    簽發該本票時，其並不在場云云；經查：
（一）、被害人於前揭時地，僅擲骰子二、三次，即遭被告乙○○、丁○○、戊○○
        、丙○○等人指稱積欠九十萬元賭債，並於其後遭被告乙○○、丁○○、丙○○及其他二名不詳姓名之人以前方式恐嚇始簽下前該本票，被害人之母復
        於其後不勝被告乙○○、丁○○、戊○○、丙○○等人索取該賭債，而在警
        方之建議下交付現金十五萬元及前揭面額三十萬元本票之事實，業據被害人
        及被害人之母己○○在警訊及偵查陳述明確。
（二）、被害人僅擲骰子二、三次僅遭被告乙○○、丁○○、戊○○、丙○○指稱欠
        下賭債九十萬元，被告乙○○、丁○○、戊○○、丙○○復無法明確說明，
        被害人係如何欠下該九十萬元賭債，是以被害人顯未積欠被告等賭債，被告
        乙○○、丁○○、戊○○、丙○○顯係利用賭博之名，向被害人佯稱被害人
        積欠賭債，是以被告乙○○、丁○○、戊○○、丙○○有不法所有之意圖甚
        明。
（三）、被告戊○○雖於被害人簽發該本票時不在場，但於被害人擲骰子時在場，且
        其後復參與該催討欠款之工作，其與其他被告間就前開恐嚇取財之犯行有犯
        意聯絡，行為分擔甚明，自不能以其於被害人簽發該本票時不在場，即認其
        未參與該恐嚇取財之犯行，被告戊○○前開辯解與事實不符，自無可採。
    被告乙○○、丁○○、戊○○、丙○○等人有為自己不法所有之意圖，復有前開
    恐嚇之犯行，事證明確，被告乙○○、丁○○、戊○○、丙○○前開恐嚇取財之
    犯行堪以認定。
二、核被告乙○○就事實欄一部分，係犯槍砲彈藥刀械管制條例第十一條第四項未經
    許可持有可發射子彈具有殺傷力之改造手槍罪，被告乙○○、丁○○、戊○○、
    丙○○事實欄二所為係犯刑法第三百四十六條第一項恐嚇取財罪。被告乙○○、
    丁○○、戊○○、丙○○及其他二名不詳姓名之成年人就該恐嚇取財之犯行，有
    犯意聯絡，行為分擔，為共同正犯。被乙○○所犯前揭二罪，犯意各別，要件亦
    異，應分論併罰。爰審酌被告乙○○持有槍枝，未持有子彈、被告乙○○、丁○○、戊○○、丙○○恐嚇取財所使用之方式、犯罪後未坦承全部犯行、犯罪所得
    之利益、於犯罪後已與被害人和解、被告乙○○與被害人原係同學等一切情狀，
    分別量處如主文所示之刑，並就乙○○部分定其應執行之刑，並就罰金部分同時
    諭知易服勞役之折算標準。又被告乙○○、丁○○、戊○○、丙○○均未曾受有
    期徒刑以上刑之宣告，有臺灣高等法院被告全國前案紀錄表四紙在卷可稽，被告
    乙○○年未滿二十歲、其他被告均二十餘歲，因一時貪念致有前揭犯行，犯罪後
    已與被害人和解經此偵審程序教訓，應知警惕，當無再犯之虞，本院認所宣告之
    刑以均暫不執行為適當，爰分別同時諭知緩刑如主文所示，在緩刑期中並交付保
    護管束，以勵自新。
三、扣案之之仿ＢＥＲＥＴＴＡ廠半自動手槍製造之金屬玩具手槍壹枝（槍枝編號：
    0000000000號）為違禁物，應依刑法第三十八條第一項第一款規定宣
    告沒收
據上論斷，應依刑事訴訟法第二百九十九條第一項前段，槍砲彈藥刀械管制條例第十
一條第四項，刑法第十一條前段、第二十八條、第三百四十六條第一項、第四十二條
第二項、第七十四條第一款、第九十三條第一項、第三十八條第一項第一款、第五十
一條第五款，罰金罰鍰提高標準條例第二條，現行法規所定貨幣單位折算新台幣條例
第二條，判決如主文。
本案經檢察官許麗美到庭執行職務。
中      華      民      國    九十二    年      九      月      八      日
                                臺灣新竹地方法院刑事第二庭
                                    法  官  王  銘  勇
右正本證明與原本無異。
如不服本判決，應於判決送達後十日內向本院提出上訴狀，上訴於臺灣高等法院 (須
附繕本)。
                                    書記官  江  靜  玲
中     華     民     國     九十二     年      九      月       八      日
附錄本案論罪科刑法條全文
槍砲彈藥刀械管制條例第十一條第四項：
 未經許可，持有、寄藏或意圖販賣而陳列第一項所列槍砲者，處一年以上七年以下
有期徒刑，併科新臺幣七百萬元以下罰金。
槍砲彈藥刀械管制條例第十二條第四項：
未經許可，持有、寄藏或意圖販賣而陳列子彈者，處五年以下有期徒刑，併科新臺幣
三百萬元以下罰金。
法第三百四十六條：
意圖為自己或第三人不法之所有，以恐嚇使人將本人或第三人之物交付者，處六月以
上五年以下有期徒刑，得併科一千元以下罰金。
以前項方法得財產上不法之利益，或使第三人得之者，亦同。
前二項之未遂犯罰之。


司法院資訊處製作；財團法人民間司法改革基金會備份。
